ko: 모자 크라운 구조: 반구조형; 구조형; 비구조형; 기타
pt-BR: Estrutura da coroa da touca: Semiestruturada; Estruturada; Não estruturada; Outro
vi: Cấu trúc chóp mũ: Bán cấu trúc; Có cấu trúc; Không có cấu trúc; Khác
th: โครงสร้างส่วนบนของหมวก: กึ่งอยู่ทรง; อยู่ทรง; ไม่อยู่ทรง; อื่นๆ
el: Δομή του στελέχους (κορώνας) του καπέλου: Ημιδομημένο; Δομημένο; Μη δομημένο; Άλλο
de: Struktur der Kappenkrone: Teilstrukturiert; Strukturiert; Unstrukturiert; Sonstige
hr-HR: Struktura krune kape: Polustrukturirano; Strukturirano; Nestrukturirano; Ostalo
sl-SI: Struktura vrha kape s šiltom: Polstrukturirano; Strukturirano; Nestrukturirano; Drugo
es: Estructura de la copa de la gorra: Semiestructurada; Estructurada; Sin estructura; Otra
en: Cap crown structure: Semi-structured; Structured; Unstructured; Other
cs: Struktura koruny čepice: Polostrukturované; Strukturované; Nestrukturované; Jiné
pl: Konstrukcja korony czapki: Półsztywna; Sztywna; Miękka; Inne
zh-TW: 皇冠帽結構: 半硬挺; 硬挺; 軟頂; 其他
ro-RO: Structura capacului tip coroană: Semistructurat; Structurat; Nestructurat; Altele
lt-LT: Kepurės viršaus struktūra: Pusiau struktūruotas; Struktūruotas; Nestruktūruotas; Kita
sv: Mössans kronstruktur: Halvstrukturerad; Strukturerad; Ostrukturerad; Annat
pt-PT: Estrutura da coroa da tampa: Semiestruturado; Estruturado; Não estruturado; Outro
nb: Kronestrukturen til hetten: Halvstrukturert; Strukturert; Ustrukturert; Annet
da: Kronestruktur på låg: Semistruktureret; Struktureret; Ustruktureret; Andet
tr: Şapka tepelik yapısı: Yarı yapılandırılmış; Yapılandırılmış; Yapılandırılmamış; Diğer
fi: Korkin kruunun rakenne: Puolistrukturoitu; Strukturoitu; Strukturoimaton; Muu
fr: Structure de la calotte du casque: Semi-structuré; Structuré; Non structuré; Autre
ru: Структура тульи кепки: Полужесткая; Жесткая; Мягкая; Другое
sk-SK: Štruktúra korunky viečka: Pološtruktúrovaná; Štruktúrovaná; Neštruktúrovaná; Iné
zh-CN: 帽型结构: 半硬顶; 硬顶; 软顶; 其他
ja: キャップクラウン構造: セミストラクチャード; ストラクチャード; アンストラクチャード; その他
nl: Pet kroonconstructie: Semigestructureerd; Gestructureerd; Ongestructureerd; Overige
bg-BG: Структура на короната на шапката: Полуструктурирана; Структурирана; Неструктурирана; Друго
hu: Sapka kupolájának szerkezete: Félig strukturált; Strukturált; Strukturálatlan; Egyéb
it: Struttura della corona del cappello: Semistrutturato; Strutturato; Destrutturato; Altro